臺灣臺中地方法院刑事判決　　　　　　　　　　　　九十一年度易緝字第一號
　　公　訴　人　臺灣臺中地方法院檢察署檢察官
　　被　　　告　甲○○
右列被告因竊盜案件，經檢察官提起公訴（九十年度偵字第三０二三號），本院判決
如左：
    主  文
甲○○結夥三人以上攜帶兇器竊盜未遂，累犯，處有期徒刑伍月，如易科罰金，以
佰元折算壹日，扣案之手套副、手電筒壹支及萬能起子壹支均沒收。
    事  實
一、甲○○前有竊盜、重利前科，其中於民國（下同）八十五年間因重利案件，經臺
    灣高等法院臺中分院判處有期徒刑十月，並經最高法院上訴駁回確定，於八十八
    年二月二十四日因假釋期滿執行完畢，又於八十九年間因常業重利案件，經本院
    判處有期徒刑一年四月，復經臺灣高等法院臺中分院、最高法院上訴駁回確定（
    尚未執行完畢，未構成累犯），其與王厚傑（業經本院判處有期徒刑五月確定）
    、楊勝吉（業經本院判處有期徒刑四月確定）三人，共同基於意圖為自己不法所
    有之犯意聯絡，於九十年二月三日凌晨二時許，攜帶王厚傑所有之手套三副、手
    電筒一支及客觀上可供兇器使用之萬能起子一支，至臺中縣清水鎮○○路六號現
    已歇業之利盛加油站，由王厚傑利用現場之吊鍊，下手竊取乙○○所有置放在自
    動洗車機旁之三菱牌發電機一台（編號：ＮＥ０三三四六五號、引擎號碼：０三
    四一二號，價值約新台幣五十萬元），甲○○及楊勝吉二人則在旁協助並把風，
    惟因吊鍊打結，且該發電機太重，乃未能得逞而未遂。旋為巡邏員警在上址查獲
    ，並扣得前開王厚傑所有供行竊所用之手套三副、手電筒一支及萬能起子一支。
二、案經臺中縣警察局清水分局報請臺灣臺中地方法院檢察署檢察官偵查起訴。
    理  由
一、訊據被告甲○○對於查獲時三人在場之事實並不否認，惟矢口否認有右揭竊盜犯
    行，被告甲○○辯稱：對其他二人（指同案被告王厚傑、楊勝吉二人）要偷發電
    機之事伊不知道，去到那邊才知道他們要偷發電機，伊沒同意，也沒反對，也沒
    把風，只有在那裡等他們云云。惟查，被告甲○○與同案被告王厚傑、楊勝吉三
    人於右揭時地著手竊取發電機而未得逞之犯行，業據同案被告王厚傑於警訊自白
    供稱：是由我拿手電筒竊取，甲○○、楊勝吉在旁協助竊取並把風；（警問：竊
    得之三菱牌發電機如何處理？作何用途？）欲偷竊回家供家中照明使用等語（九
    十年二月三日警訊），於偵訊對行竊經過亦供稱：甲○○說該加油站廢棄很久，
    我們開貨車去那裡看看有什麼東西可以用，就找楊勝吉一起。我們在現場本要偷
    發電機等物，因吊鍊打結一直拆不下，後來發電機又太重，我們正要放棄離開就
    被抓了等語（九十年二月三日偵訊），復據同案被告楊勝吉於警訊亦供稱：二月
    二日晚間二十二時五十分許，甲○○約我至王厚傑家，然後我坐甲○○的自小客
    車，王厚傑開自大貨車，就直接到利盛加油站竊取發電機，當時由我在旁把風，
    由甲○○和王厚傑下手行竊；（警問：竊取發電機是何人提議，在現場發現鐵鍊
    套在發電機上是何人所為？）是甲○○約我的，何人提議我不知道，我沒看到何
    人套的，我只負責把風等語，核與被告甲○○於警訊所供稱：當時我們行經清水
    鎮○○路六號時，發現利盛加油站已停止營業，我們就下車入內查看，發現內有
    發電機一台，於是王厚傑就提議要竊取發電機；（警問：現場發現鐵鍊條已套上
    發電機，王厚傑並帶著手套，鐵鍊條是何人套上去的？）是王厚傑套上去的，我
    和楊勝吉負責把風，下手的是王厚傑等語（九十年二月三日警訊）大致相符，足
    見被告甲○○、王厚傑、楊勝吉三人確係在加油站竊取發電機未得手，其三人具
    有意圖為自己不法所有之犯意聯絡及行為分擔甚明，復據證人即被害人乙○○於
    警訊證述在卷，且有乙○○出具之代保管物認領保管單一份、並有現場相片二幀
    在卷可稽，且有扣案為同案被告王厚傑所有供竊盜用之手套三副、手電筒一支、
    萬能起子一支可資佐証，扣案之萬能起子係大型鐵製品，鋒頭尖銳，客觀上足以
    傷人，足供兇器使用亦明，是被告甲○○三人結夥攜帶兇器竊盜未遂犯行足堪認
    定。至被告甲○○雖辯稱：伊不知他們二人要偷發電機，我沒有同意，也沒有反
    對，也未把風云云，惟倘被告甲○○無參與行竊發電機，何以於警訊坦承不諱，
    再參以甲○○與同案被告楊勝吉與王厚傑三人同行，三人於凌晨二時許停留於廢
    棄加油站，事非尋常，被告甲○○豈可能對王厚傑、楊勝吉二人之行動均不知情
    ，是其於本院所辯顯非可採，應以被告甲○○及同案被告王厚傑、楊勝吉三人之
    警偵訊自白較堪採信，被告甲○○於本院所辯，顯係臨訟卸責之詞，非可採信。
    事証明確，被告甲○○右揭竊盜未遂犯行堪予認定。
二、查扣案之萬能起子係金屬製品，質地堅硬，鋒頭尖銳，客觀上足供兇器使用，核
    被告甲○○所為，均係犯刑法第三百二十一條第二項、第一項第三、四款之結夥
    三人以上攜帶兇器竊盜未遂罪。又被告甲○○與同案被告王厚傑、楊勝吉三人間
    ，就本件竊盜犯行，有犯意聯絡與行為分擔，均為共同正犯。被告甲○○已著手
    於竊盜犯行之實行而未遂，為未遂犯，爰依刑法第二十六條前段減輕其刑。又查
    ，被告甲○○前有竊盜、重利前科，其中於八十五年間因重利案件，經臺灣高等
    法院臺中分院判處有期徒刑十月，並經最高法院上訴駁回確定，於八十八年二月
    二十四日因假釋期滿執行完畢，有臺灣臺中地方法院檢察署刑案資料查註紀錄表
    在卷可佐，其於五年以內再犯本件有期徒刑以上之罪，為累犯，應依刑法第四十
    七條規定加重其刑，被告甲○○同時具有加重減輕事由，爰依法先加後減。爰審
    酌被告甲○○前有竊盜、重利前科，甫於九十年一月四日因常業重利案件經法院
    判處一年四月確定，竟仍不知悔改，再觸犯本件竊盜未遂犯行，又其等著手行竊
    之物係發電機一台，且考其犯罪之動機、目的、手段，犯罪所生之危害、犯罪後
    之態度等一切情狀，量處如主文所示之刑，並諭知易科罰金之折算標準。
三、扣案之手套三副、手電筒一支及萬能起子一支，係同案被告王厚傑所有供被告三
    人共同竊盜所用之物，業據被告甲○○及同案被告王厚傑、楊勝吉於偵訊陳明在
    卷，爰依刑法第三十八條第一項第二款規定，併予宣告沒收。至扣案吊鍊一個，
    業據被告王厚傑、楊勝吉及甲○○於偵訊否認為其等所有之物，既非被告等人所
    有之物，自不予宣告沒收，附此敘明。
據上論斷，應依刑事訴訟法第二百九十九條第一項前段，刑法第三百二十一條第二項
、第一項第三、四款、第二十六條前段、第四十七條、第四十一條第一項前段、第三
十八條第一項第二款，罰金罰鍰提高標準條例第二條，判決如主文。
中      華      民      國    九十一    年      三      月      五      日
                                    臺灣臺中地方法院刑事第四庭
                                        法  官    黃  家  慧
右正本證明與原本無異。
如不服本判決，應於送達後十日內向本院提出上訴狀(須附繕本)，上訴於台灣高等
法院台中分院。
                                        書記官
中      華      民      國    九十一    年      三      月      五      日
附論罪科刑法條：
刑法第三百二十一條
犯竊盜罪而有左列情形之一者，處六月以上五年以下有期徒刑。
第一款：於夜間侵入住宅或有人居住之建築物、船艦，或隱匿其內而犯之者。
第二款：毀越門扇、牆垣或其他安全設備而犯之者。
第三款：攜帶兇器而犯之者。
第四款：結夥三人以上而犯之者。
第五款：乘火災、水災或其他災害之際而犯之者。
第六款：在車站或埠頭而犯之者。
前項之未遂犯罰之。
